【裁判字號】    98,易,206
【裁判日期】    980408
【裁判案由】    竊盜
【裁判全文】
臺灣高雄地方法院刑事判決               98年度易字第206號
公  訴  人  臺灣高雄地方法院檢察署檢察官
被      告  乙○○
上列被告因竊盜案件，經檢察官提起公訴（97年度偵字第29462
號），本院判決如下：
    主  文
乙○○無罪。
    理  由
一、公訴意旨略以：被告乙○○意圖為自己不法之所有，於民國
    97年7 月22日凌晨2 時許，在高雄市○○街10巷2 號地下室
    ，竊取丙○○之車牌號碼XW3-710 號機車之車牌一面，並藏
    置在上址地下室雜物堆中，經警循線查獲，因認被告涉犯刑
    法第320 條第1 項之竊盜罪嫌。
二、按犯罪事實應依證據認定之，無證據不得認定其犯罪事實；
    又不能證明被告犯罪者，即應諭知無罪之判決，刑事訴訟法
    第154 條第2 項、第301 條第1 項分別定有明文。次按刑法
    上之竊盜罪，須意圖為自己或第三人不法之所有，而取他人
    所有之物，為其成立要件。若行為人無不法所有之意圖，主
    觀上欠缺意思要件，縱其結果或有民事上之侵權責任，要難
    認為構成刑法上之竊盜罪。
三、本判決後述所引用之證據資料，其中傳聞證據部分，縱無刑
    事訴訟法第159 條之1 至第159 條之4 或其他規定之傳聞證
    據例外情形，亦因檢察官及被告或同意可作為證據使用，或
    未聲明異議，依刑事訴訟法第159 條之5 第1 項、第2 項之
    規定，本院審酌該證據作成之情況，認為適當，應得為證據
    。
四、本件公訴人認被告涉有上揭竊盜罪嫌，係以：被告於警詢之
    供詞，證人丙○○於警詢時之證詞，贓物認領保管單、高雄
    市政府警察局車輛尋獲電腦輸入單為其論罪依據。訊據被告
    堅決否認有何竊盜之犯行，辯稱：伊因與丙○○前有口角爭
    執，故思報復，遂於97年7 月22日凌晨2 時許，至丙○○位
    於高雄市○○街10巷2 號2 樓之3 住處之地下室，撿拾該處
    磚頭砸停放該處丙○○所有之車牌號碼XW3-710 號機車，嗣
    因該機車之車牌遭砸落在地，其隨手將該車牌拾起往旁邊雜
    物堆丟棄，伊對該車牌並無據為己有之不法意圖，就毀損機
    車部分，已經與丙○○達成和解了等語。經查：證人丙○○
    於警詢時證稱：伊於97年7 月23日發現伊所有之車牌號碼XW
    3-710 號機車之車牌遺失，機車也遭破壞，坐墊及外殼均有
    毀壞，伊當天向警方報案，因伊與被告有結怨，伊懷疑是被
    告所為，故於97年8 月11日打電話詢問被告，經被告坦承確
    有毀損機車，且將車牌丟棄在地下室，惟伊在地下室仍未尋
    獲車牌，嗣請被告前來尋找，始在雜物堆裡找到等語（警卷
    第2 頁反面），核與被告前揭所辯伊將本件車牌隨意丟棄在
    丙○○住處地下室之雜物等語相符，復有贓物認領保管單、
    高雄市政府警察局車輛尋獲電腦輸入單、和解書在卷可稽（
    警卷第5 、6 頁，本院卷第19頁），是被告砸毀丙○○機車
    後，將該機車車牌丟棄在丙○○住處地下室之雜物堆，嗣後
    並與丙○○一同至地下室雜物堆找回車牌之事實，應堪認定
    。由前揭經過觀之，若被告確有將該車牌據為己有之意思，
    可將該車牌帶回自己住處隱藏，亦毋庸與丙○○一同找回車
    牌，是被告將該車牌隨意丟棄之行為，無論係一時情緒所致
    或無心之舉，其將車牌丟棄在被告住處地下室，實難認定其
    主觀上具有不法所有之意圖，被告前揭所辯，尚可採信。
五、綜上所述，被告辯稱其將本件車牌隨意丟棄在丙○○住處地
    下室之雜物堆之行為，並無不法所有之意圖等語，尚堪採信
    ，公訴人提出之證據不足以證明被告確有竊盜之犯行，此外
    復無其他積極證據足資證明被告基於不法所有意圖竊取車牌
    之犯行，要難認為構成刑法上之竊盜罪。揆諸首開說明，本
    件不能證明被告犯罪，自應諭知被告無罪之判決。
據上論斷，應依刑事訴訟法第301條第1項，判決如主文。
本案經檢察官甲○○到庭執行職務。
中    華    民    國    98    年    4     月     8    日
                  刑事第十四庭  審判長 法  官  莊松泉
                                       法  官  林揚奇
                                       法  官  顏銀秋
上正本證明與原本無誤。
如不服本判決應於收受判決後10日內向本院提出上訴書狀，並應
敘述具體理由。其未敘述上訴理由者，應於上訴期間屆滿後20日
內向本院補提理由書(均須按他造當事人之人數附繕本)「切勿逕
送上級法院」。
中    華    民    國    98    年    4     月     8    日
                                       書記官  董明惠


司法院資訊處製作；財團法人民間司法改革基金會備份。
